---
title: "TSfinal7"
author: 2015122030 Hyojeong Yang
date: "`r Sys.Date()`"
output: html_document
---

```{r setup, include=FALSE}
knitr::opts_chunk$set(echo = TRUE)
```

## Time series analysis final assignment problem 7.

```{r}
library(forecast)

#make time series plot, ACF, PACF
tsdisplay(WWWusage)

#분산 안정화
logw <- log(WWWusage)

#check if difference is needed
ndiffs(logw)
```
   
시도표, ACF, PACF 분석 결과 이분산성과 증가 추세가 있는 것으로 보인다.   
분산 안정화를 위해 로그 변환을 사용하였다.
ndiffs 테스트 결과 1회 차분의 필요성이 있는 것이 확인되었으므로, 차분을 수행하는 것이 바람직하다. 계절성은 눈에 띄지 않으므로 일반 차분이 필요하다.

```{r}
#find best model
auto.arima(logw)

#difference & new time series plot
diff_logw <- diff(logw, 1)
tsdisplay(diff_logw)
```

auto.arima의 추천에 따라 1회의 차분을 실행하였다.   
분산안정화와 차분이 시행된 이후의 시도표, ACF, PACF는 훨씬 정상적 형태를 띄고 있다.

```{r}
#fit new model, using parameters from auto.arima
arima_logw <- arima(logw, c(1, 1, 1))
summary(arima_logw)

#test residual
tsdiag(arima_logw)
```

auto.arima의 추천값을 사용한 새 모델을 적합하였다.   
모델 추정식은 다음과 같다.   

$Z_t = 0.6431Z_{t-1}+\epsilon_t+0.4582\epsilon_{t-1}$

잔차분석 결과 특별한 문제점이 없으므로 이 모델으로 예측값을 생성한다.

```{r}
#predict 12 data ahead
pred_logw <- predict(arima_logw, n.ahead = 12)
pred_logw

#new time series plot with predicted & fitted data
ts.plot(WWWusage, 2.718^pred_logw$pred, lty = c(1,3))
```

예측값을 생성하고 예측값이 포함된 새 시도표를 그렸다.