---
title: "시계열분석 기말과제"
author: 2015122030 Hyojeong Yang
date: "`r Sys.Date()`"
output: html_document
---

```{r setup, include=FALSE}
knitr::opts_chunk$set(echo = TRUE)
```

## Time series analysis final assignment problem 6.

```{r, fig.width=10}
library(forecast)

#load & check data
erate <- read.table("economic_rate.csv", header=F)
head(erate)

#make data as time series
erate.ts <- ts(erate)

#make time series plot
tsdisplay(erate.ts)

#분산 안정화
er_log <- log(erate.ts)

#check if difference is needed
ndiffs(er_log)
```
   
시도표 분석 결과 12시차 단위로 약간의 증가 추세와 계절 성분이 있는 것으로 보인다. ACF, PACF에서는 계절 성분을 확인할 수 있었다.   
또한, 분산 변동이 확인되어 분산 안정화를 시행하였다.
ndiffs 테스트 결과 1회 차분의 필요성이 있는 것이 확인되었으므로, 계절 차분을 수행하는 것이 바람직하다.   

```{r,fig.width=10}
#difference
diff_er <- diff(er_log, lag=12)

#plotting
tsdisplay(diff_er)
```

계절차분 후 계절성분이 제거된 것을 확인할 수 있다.   
ACF와 PACF를 볼 때 비계절 모형은 AR(2), 계절 모형은 MA(1) 모형으로 추정된다.

```{r}
#find best ARIMA model
auto.arima(er_log) #일반 차분으로 충분
auto.arima(diff_er) #계절차분 후: 차분 필요 없음
```

auto.arima는 ARIMA를 추천했기 때문에 추천받은 ARIMA 모형과 추정한 SARIMA 모형을 비교해보기로 한다.

```{r}
#compare two models
arima_erate <- arima(er_log, c(2, 1, 1)) #계절차분 X
sarima_erate <- arima(er_log, c(2, 0, 0), seasonal = list(order = c(0, 1, 1), period = 12)) #계절차분

arima_erate; sarima_erate

summary(sarima_erate)
```

ARIMA 모형보다 SARIMA 모형의 AIC가 더 작으므로 SARIMA(2,0,0)(0,1,1)[12] 모형을 사용하기로 한다.   
모델 추정식은 다음과 같다.

$Z_t = 0.6566Z_{t-1}+0.2595Z_{t-2}-0.3670Z_{t-12}+\epsilon_t$

```{r, fig.width=10}
#test residual
tsdiag(sarima_erate)
```
잔차검정 결과 모형에서 아무런 문제도 발견되지 않으므로 (정상성, 독립성, 등분산성 만족) 이 모형을 사용해 값을 예측하기로 한다.

```{r, fig.width=10}
#predict 12 data ahead
pred_erate <- forecast(sarima_erate, h = 12)
pred_erate

#new time series plot with predicted & fitted data
autoplot(pred_erate)
```
예측값을 생성했고, 예측값이 포함된 새 시도표를 생성했다.
